【裁判字號】    97,交聲,3315
【裁判日期】    971231
【裁判案由】    違反道路交通管理處罰條例聲明異議
【裁判全文】
臺灣臺北地方法院交通事件裁定        97年度交聲字第3315號
原處分機關  臺北市交通事件裁決所
異  議  人  甲○○
即受處分人
上列異議人即受處分人因違反道路交通管理處罰條例案件，對於
臺北市交通事件裁決所民國97月12月10日所為北市裁罰字第裁22
1AD431846 號處分（原處分案號：臺北市政府交通局北市交停字
第1AD431846 號），聲明異議，本院裁定如下：
    主  文
異議駁回。
    理  由
一、按汽車駕駛人在設有禁止停車標誌、標線之處所停車，處新
    臺幣（下同）6 百元以上1 千2 百元以下罰鍰，道路交通管
    理處罰條例第56條第1 項第4 款定有明文。
二、本件受處分人即異議人甲○○所有車牌號碼GFX-090 號重型
    機車，於民國97年10月22日下午2 時44分許，停放在臺北市
    ○○路○ 段265 號騎樓，經臺北市停車管理工程處人員認為
    受處分人有「在設有禁止停車標誌之處所停車」之違規行為
    ，乃依道路交通管理處罰條例第56條第1 項第4 款之規定逕
    行製單舉發，嗣異議人於舉發單所載應到案日期前申訴，經
    原處分機關函請舉發機關調查結果，仍認受處分人所有被舉
    發重型機車違反前開規定，原處分機關乃於97年12月10日依
    道路交通管理處罰條例第56條第1 項第4 款之規定，裁處罰
    鍰6 百元之事實，有臺北市政府交通局舉發違反道路交通管
    理事件通知單、舉發照片2 幀、臺北市停車管理工程處書函
    、臺北市交通事件裁決所違反道路交通管理事件裁決書在卷
    可按。
三、受處分人異議意旨略以：雖然安東街與八德路口，八德路往
    左右各約10公尺處有各設1 支「禁停」標誌，但在那麼高位
    置，那位騎士看得到（如附件B3、B4）；既然「機車要退出
    騎樓」那為什麼一街之隔的遼寧街與復興南北路的八德路段
    ，騎樓卻停滿機車，為什麼臺北市○○○路也實施「一國兩
    制」了（如附件B1、A4、A5）；為何被告發地點的前面人行
    道也停滿車？如果印象沒錯的話，也沒劃停車線，是否故設
    陷阱讓人會錯意（如附件B2）；請在朱崙街、復興北路口，
    往復興北的左右看，請問停管處的禁停標準在那云云（如附
    件A2、A3）。
四、本院經查，受處分人並不否認於上開時、地停放機車之行為
    ，惟辯稱：標誌太高，機車騎士看不到云云。惟本件禁止停
    車標誌「禁25」用以告示不得停放車輛，並以雙向箭頭指示
    兩側均屬禁停路段；而此等豎立式標誌設置之高度，以標誌
    牌下緣距離路面邊緣或邊溝之頂點1 公尺20公分至2 公尺10
    公分為原則，其牌面不得妨礙行人交通，此觀諸道路交通標
    誌標線號誌設置規則第78條第1 項、第2 項、第18條第2 項
    規定自明。蓋標誌豎立係為使駕駛人可從遠處明顯辨識，此
    觀諸現場採證照片顯示，受處分人停車騎樓側所設「禁25」
    及雙向箭頭標誌並無不合。受處分人以此標誌太高看不到置
    辯，核無理由。又受處分人辯稱：附近騎樓均停滿機車云云
    ，亦不得作為其卸責之理由。至該處設置禁止停車標誌是否
    妥適、有無擾民之虞，應由臺北市政府管制工程處或相關機
    關本於權責綜合檢討，非謂本件受處分人之違規行為即可免
    罰，附此說明。
五、從而，原處分機關認定受處分人於上開時、地在設有禁止停
    車標誌處所停車之違規行為，應堪認定，而依據首開道路交
    通管理處罰條例之規定，裁處罰鍰6 百元，核無不當。本件
    異議無理由，應予以駁回。
六、據上論斷，應依道路交通案件處理辦法第19條，裁定如主文
    。
中    華    民    國    97    年    12    月    31    日
                  交通法庭  法  官  林晏如
上正本與原本無異。
如不服本裁定，應於送達後5日內向本院提出抗告狀。
                            書記官  楊盈茹
中    華    民    國    98    年    1     月    5     日


司法院資訊處製作；財團法人民間司法改革基金會備份。
